# 特许经营权与租赁

提问人：oyyc2018 时间：2022-03-13 21:44:37
A公司系政府与社会资本方成立的基础设施建设运营的PPP项目公司，A公司与政府方签订特许使用权合同，约定，由A公司完成该项目建设和运营，建设期 4 年，运营期 26 年，合计 30 年，运营完成后，无偿交还给政府。
问题一：该特许使用权应该如何计量？
问题二：运营期内，A公司提供的各项服务，是否进行各单项履约义务的分拆和收入的分摊确认？
运营期内，A公司委托B公司对外招商，允许B公司在项目空间内完成广告投放、场地出租、通信等业务（即非主营业务部分的业务）。双方按约定，支付固定金额的服务费用问题三：针对A公司而言，如何考虑对B公司的处理？因为广告灯箱、建好的场地感觉都是A公司的资产？（算么？）这算对B公司的租赁么？还是属于什么？
问题四：针对B公司而言，对第三方（如广告代理商）是否考虑租赁准则？

回答人：chenyiwei
1 、请参考《企业会计准则解释第 14 号》第一条规定，以及财政部会计司发布的PPP应用案例（三则）。
2 、后续运营期内服务可以分拆为不同履约义务，分别确认和计量收入。
3 、如果广告服务完全市场化运作，广告收入归A所有，不纳入PPP合同中的保底收入，则为广告灯箱、广告发布场地等属于A公司的固定资产。但其折旧年限不高于剩余运营年限。授权B公司使用场地，双方均按租赁处理。